臺灣臺南地方法院刑事判決　　　　　　　　　　　　　九十三年度易字第五三四號
　　公　訴　人　臺灣臺南地方法院檢察署檢察官
　　被　　　告　甲○○
　　　　　　　　乙○○
　　共　　　同
　　被　　　告　丙○○
右列被告等因恐嚇取財案件，經檢察官提起公訴（九十三年度偵字第五三五六、五四
九九號），及移
決，本院判決如左：
    主    文
甲○○共同連續意圖為自己不法之所有，以恐嚇使人將本人之物交付，累犯，處有期
徒刑壹年捌月。
乙○○共同連續意圖為自己不法之所有，以恐嚇使人將本人之物交付，處有期徒刑壹
年肆月。
丙○○共同連續意圖為自己不法之所有，以恐嚇使人將本人之物交付，處有期徒刑壹
年；緩刑年。
扣案如附表一所示之物均沒收。
    事實及理由
一、犯罪事實：
(一)、甲○○前因違反麻醉藥品管理條例案件，經法院判處有期徒刑八年十月確定，於
    八十九年十月一日假釋期滿執行完畢。詎甲○○仍未悔改，復基於意圖為自己不
    法所有及恐嚇取財之概括犯意，獨自一人自民國九十三年二月間某日起，連續在
    臺南縣仁德鄉仁愛村台糖農場用地之產業道路旁（俗稱虎山），架設塑膠製捕鴿
    網，先後多次竊捕如附表二編號一至十五、十九所示之人所飼養之賽鴿，再以每
    隻賽鴿新臺幣（下同）一千五百元至二千元不等之代價，依所竊得賽鴿上腳環之
    電話號碼，連續撥打電話向如附表二編號一至十五、十九所示鴿主表示若支付上
    開代價，便將所捕獲之賽鴿放回，使失竊賽鴿主人因心生畏怖，而依甲○○之指
    示將每隻賽鴿贖款一千五百元至二千元之價錢匯入甲○○所有之郵局帳戶（局號
    ：００三一二三之五號，帳號：０二二七六三之四號），恐嚇取財所得之金額各
    如附表二編號一至十五、十九所示。
(二)、嗣甲○○食髓知味，復承其上開之概括犯意，於九十三年四月間某日，邀約其好
    友乙○○、丙○○，結夥三人，共同基於意圖為自己不法所有及恐嚇取財之概括
    犯意聯絡，共組擄鴿勒贖集團竊取賽鴿而進行恐嚇取財。甲○○、乙○○、丙○○三人結夥即自同年四月三十日起，連續在前開俗稱虎山之處所，由甲○○負責
    前往現場收集落網之賽鴿並裝入麻袋內，而乙○○、丙○○二人則分別騎乘機車
    在產業道路兩邊負責把風接應。嗣仍由甲○○於竊捕他人所飼養之賽鴿後，仍以
    每隻賽鴿一千五百元至二千元不等之代價，依所竊得賽鴿上腳環之電話號碼，連
    續撥打電話向鴿主表示若支付上開代價，便將所捕獲之賽鴿放回，使失竊賽鴿主
    人因心生畏怖，而依甲○○之指示將每隻賽鴿贖款一千五百元至二千元之價錢匯
    入乙○○所有之郵局帳戶（局號：００三一二三之五號，帳號：0000000
    號）或甲○○所有之前開郵局帳戶內，自九十三年四月三十日迄九十三年五月十
    七日止，共得手十八次，被告甲○○對於附表二編號十六至十八、二十至三十四
    之共同竊捕賽鴿及恐嚇取財之犯行均親自參與，被告乙○○所參與共同竊捕賽鴿
    及恐嚇取財之犯行為附表二編號十六、十七、二一、二二、二六、三十、三一、
    三二、三四等共九次，被告丙○○所參與共同竊捕賽鴿及恐嚇取財之犯行為附表
    二編號十六、十七、二一、二二、三十、三一、三二、三四等共八次，三人所參
    與之犯行所竊得之賽鴿、恐嚇取財之金額各如附表二所示，而所得贓款由甲○○
    取得大部分，而被告乙○○每次分得一千多元，丙○○每次則分得五百元或八百
    元不等。
(三)、嗣經警持本院所核發之搜索票於九十三年五月十八日，在甲○○、乙○○、丙○○三人住所處查獲，並扣得如附表一編號一至八所示之物，並由甲○○主動帶同
    員警前往上開架設捕鴿網之現場臺南縣仁德鄉仁愛村台糖農場用地之產業道路旁
    ，當場並查獲一張甲○○所有使用過，且棄置於現場之塑膠網。
(四)、案經臺南縣警察局移送臺灣臺南地方法院檢察署檢察官偵查起訴及移送併辦。
二、證據：
  (一)、被告甲○○、乙○○、丙○○三人之自白；
  (二)、如附表二所示陳淑娟等被害人於警訊時之證詞；
  (三)、提款錄影機翻拍光碟二片；
  (四)、扣案如附表一所示之物。
三、本件經檢察官與被告三人及辯護人於審判外達成協商之合意且被告已認罪，其合
    意內容為：
  (一)、被告甲○○願受科刑範圍為有期徒刑一年八月之宣告；
  (二)、被告乙○○願受科刑範圍為有期徒刑一年四月之宣告；
  (三)、被告丙○○願受科刑範圍為有期徒刑一年，緩刑三年之宣告。
  經查，上開協商合意並無刑事訴訟法第四百五十五條之四第一項所列情形之一，檢
  察官聲請改依協商程序而為判決，本院爰不經言詞辯論，於協商合意範圍內為協商
  判決，合予敘明。
四、核被告甲○○、乙○○、丙○○所為，均係犯刑法第三百二十一條第一項第四款
    之加重竊盜罪及第三百四十六條第一項之恐嚇取財罪。被告甲○○就附表二編號
    一至十五、十九係單獨正犯。被告甲○○、乙○○、丙○○三人就附表二編號十
    六、十七、二一、二二、三十、三一、三二、三四之犯行，有犯意聯絡及行為分
    擔，均應論以共同正犯。被告甲○○、乙○○、丙○○三人，就其個人先後多次
    之竊取賽鴿及恐嚇取財之行為，均時間緊接，各觸犯犯罪構成要件相同之罪名，
    均係基於概括犯意而為，均應依連續犯規定論以一罪，即連續加重竊盜罪、連續
    恐嚇取財罪，並均加重其刑。又被告三人竊取賽鴿之目的，均係在恐嚇如附表二
    所示之被害人之金錢，而被害人亦因此而心生畏怖，各給付如附表二所示之金錢
    予被告三人，是被告三人所犯之連續加重竊盜罪與連續詐欺取財罪之間，有方法
    、目的之關係，為牽連犯，應依刑法第五十五條規定，從一重罪，即刑法第三百
    四十六條第一項之連續詐欺取財罪處斷。查被告甲○○前因違反麻醉藥品管理條
    例案件，經法院判處有期徒刑八年十月確定，於八十九年十月一日假釋期滿執行
    完畢，有臺灣臺南地方法院檢察署刑案資料查註紀錄表及臺灣高等法院被告全國
    前案紀錄表各一份附卷可據，其前受有期徒刑之執行完畢後，五年內再犯本件有
    期徒刑以上之罪，為累犯，應依刑法第四十七條規定遞予加重其刑。又扣案如附
    表一所示之物均係被告三人持供犯罪所用之物，各所有人均如附表一所示，業據
    被告三人供承在卷，爰依刑法第三十八條第一項第二款之規定宣告沒收。另警方
    於上開竊捕賽鴿之現場查獲之上掛有賽鴿之塑膠鳥網一張，非被告所有，業據被
    告供承在卷，爰不予宣告沒收，併此敘明。
五、應適用之法條：刑事訴訟法第四百五十五條之二、第四百五十五條之四第二項、
    第四百五十五條之八，刑法第二十八條、第五十六條、三百二十一條第一項第四
    款、第三百四十六條第一項、第四十七條、第七十四條第一款、第三十八條第一
    項第二款，罰金罰鍰提高標準條例第一條前段。
六、本判決除有刑事訴訟法第四百五十五條之四第一項第一款、第二款、第四款、第
    六款、第七款所定情形之一，或違反同條第二項規定者外，不得上訴。
七、如不服本件判決，且有前項所列事由，得自收受判決送達之日起十日內，向本院
    提出上訴書狀，上訴於第二審法院。
中    華    民    國      九十三      年      九      月      十四      日
                                臺灣臺南地方法院刑事第三庭
                                        法  官  徐  文  瑞
右正本證明與原本無異。
                                        書記官  李  珍  瑩
中    華    民    國      九十三      年      九      月      十四      日
附表一：
┌──┬─────────────────┬──────────────┐
│編號│名稱                              │所有人                      │
├──┼─────────────────┼──────────────┤
│一  │甲○○所有之台南灣裡郵局帳戶（局號│甲○○                      │
│    │：００三一二三之五號，帳號：０二二│                            │
│    │七六三之四號）之存摺一本及金融卡一│                            │
│    │張                                │                            │
└──┴─────────────────┴──────────────┘
┌──┬─────────────────┬──────────────┐
│二  │乙○○所有之台南灣裡郵局帳戶（局號│乙○○                      │
│    │：００三一二三之五號，帳號：０一七│                            │
│    │二八四四號）之存摺一本及金融卡一張│                            │
├──┼─────────────────┼──────────────┤
│三  │ＮＯＫＩＡ牌行動電話手機（號碼：０│乙○○                      │
│    │000000000號，含ＳＩＭ一張│                            │
│    │）一具                            │                            │
├──┼─────────────────┼──────────────┤
│四  │ＮＯＫＩＡ牌行動電話手機（號碼：○│甲○○                      │
│    │000000000，含ＳＩＭ一張）│                            │
│    │一具                              │                            │
├──┼─────────────────┼──────────────┤
│五  │行動電話ＳＩＭ一張（號碼：０九五二│甲○○                      │
│    │一七四七六四）一張、              │                │
├──┼─────────────────┼──────────────┤
│六  │印章一顆                          │甲○○                      │
├──┼─────────────────┼──────────────┤
│七  │賽鴿夏季海上私訓表六張            │甲○○                      │
└──┴─────────────────┴──────────────┘
┌──┬─────────────────┬──────────────┐
│八  │匯款帳冊簿一本                    │乙○○                      │
├──┼─────────────────┼──────────────┤
│九  │已使用過且置於現場地上之賽鴿網一張│甲○○                      │
└──┴─────────────────┴──────────────┘
